【裁判字號】    95,抗,478
【裁判日期】    950731
【裁判案由】    本票裁定
【裁判全文】
臺灣臺北地方法院民事裁定               95年度抗字第478號
抗  告  人  甲○○
相  對  人  和潤企業股份有限公司
法定代理人  乙○○
上列當事人間本票裁定事件，抗告人對於中華民國95年4 月19日
本院95年度票字第45442 號裁定提起抗告，本院裁定如下：
    主  文
抗告駁回。
抗告程序費用新台幣壹仟元由抗告人負擔。
    理  由
一、按執票人向本票發票人行使追索權時，得聲請法院裁定後強
    制執行，票據法第一百二十三條定有明文。又按本票執票人
    ，依票據法第一百二十三條規定，聲請法院裁定許可對發票
    人強制執行，係屬非訟事件，法院僅依非訟事件程序，就本
    票形式之要件是否具備予以審查，即為已足。若實體上問題
    ，應依訴訟程序另謀解決，尚非屬非訟事件所得審究。
二、本件相對人主張其執有抗告人於民國94年3 月17日所簽發之
    本票一紙，內載金額新台幣（下同）240,000 元，付款地在
    相對人公司事務所，利息按年息11.57%計算，免除作成拒絕
    證書，到期日95年1 月25日（下稱系爭本票）；詎於到期後
    未獲付款，為此提出本票一紙聲請本院裁定准予強制執行等
    情，業據其提出本票為證，本院依首開規定審酌相對人提出
    之本票後裁定予以准許，尚無不合。
三、抗告人抗告意旨雖略以：其從未為任何人擔任連帶保證人，
    且未簽署系爭本票等語。惟按，本票之執票人，依票據法第
    一百二十四條準用同法第三十七條第一項前段之規定，僅應
    以背書之連續，證明其權利，基於票據之流通性、無因性以
    及交易之安定，背書之是否連續祇須依本票背書之記載，形
    式上得以判斷其有連續即可，執票人無須證明本票各背書，
    其實質上均屬有效，故縱背書中有偽造或無權代理人所為之
    情形，於背書之連續並無影響；至執票人之取得此項本票，
    是否有惡意或重大過失，則屬另一問題（最高法院78年度台
    上字第2238號判決參照）。依此推論，本票執票人聲請對發
    票人裁定准予強制執行程序，亦僅需形式上以發票、背書之
    連續證明其權利即可，倘若發票人否認簽名之真正，因涉及
    實體上法律關係存否之問題，發票人就票據債務之存否有爭
    執時，自應由發票人提起確認之訴，以資解決（參非訟事件
    法第195 條規定）。是以，本件抗告人應依訴訟程序另謀解
    決，而非於裁定程序中為此爭執（見最高法院57年台抗第76
    號判例意旨）。從而，抗告人提起本件抗告，為無理由，應
    予駁回。
四、爰裁定如主文。
中    華    民    國    95    年    7     月    31    日
                  民事第三庭審判長法  官  黃莉雲
                                  法  官  黃書苑
                                  法  官  賴錦華
以上正本係照原本作成。
不得再為抗告。
中    華    民    國    95    年    7     月    31    日
                                  書記官  林桂玉


司法院資訊處製作；財團法人民間司法改革基金會備份。
